【裁判字號】    89,訴,714
【裁判日期】    890921
【裁判案由】    偽造文書等
【裁判全文】
臺灣臺南地方法院刑事判決                          八十九年度訴字第七一四號
    公  訴  人  臺灣台南地方法院檢察署檢察官
    被      告  乙○○○
右列被告因偽造文書等案件，經檢察官提起公訴（八十九年度偵緝字第三四一號），
本院判決如左：
    主  文
乙○○○意圖為自己不法之所有，以詐術使人將本人之物交付，處有期徒刑拾月。
    事  實
一、乙○○○於民國八十四年三月一日，在台南縣歸仁鄉○○○路○段九巷六十二號
    其住處，自任會首，召集每會新台幣（下同）一萬元之民間互助會一組，會員共
    有六十人次，會期自八十四年三月一日起，至八十八年六月十日止。並以內標之
    方式，由會員將欲出之標金寫於標單上，並書上會員之姓名，以出價最高者為得
    標。詎乙○○○竟基於意圖為自己不法所有之犯意，於八十七年三月一日突然宣
    布倒會，且逃逸無，詐得多數會員所繳會款花用。
二、案經甲○○訴由台灣台南地方法院檢察署檢察官偵查起訴。
    理  由
一、訊據被告否認右揭犯行，辯稱：伊因受告訴人甲○○倒會一百多萬元，以致無法
    給付會員之會款，並無詐欺意圖且無冒標云云。惟查：右揭事實，業據告訴人甲
    ○○在檢察官偵查中及本院審理時指訴甚詳，並有會單在卷可稽。事證相當明確
    。被告所辯，因被告訴人甲○○倒會一百多萬元，以致落到今天這種地步，惟毫
    無證據以實其說，是其所辯，顯係卸責之詞，不足採信，被告詐欺犯行，堪以認
    定。
二、核被告所為，係犯刑法第三百三十九條第一項之詐欺取財罪。被告一個詐欺行為
    詐得多數會員之會款，係一行為觸犯數罪名之想像競合犯，應從一重處斷。爰審
    酌被告之品性，犯後飾詞圖卸刑責，並無悔意，惟前無犯罪前科等一切情狀，量
    處如主文所示之刑，以示懲儆。公訴人又以被告有冒用其他會員名義標取會款，
    因認被告有犯刑法第二百十條行使同法第二百二十條、第二百十條之準私文書罪
    嫌云云。惟查：被告究竟冒誰之名義冒標，冒標多少會款，沒有絲毫證據以資證
    明真有此事。且質之告訴人，亦說不出什麼所以然來。此部分，應屬犯罪不能證
    明，因公訴人與前開判罪部分有牽連關係起訴，係裁判上一罪，故不另於主文為
    無罪之諭知。
三、據上論斷，應依刑事訴訟法第二百九十九條第一項前段，刑法第三百三十九條第
    一項、第五十五條，罰金罰鍰提高標準條例第一條前段，判決如主文。
    本案經檢察官胡平貴到庭執行職務。
中      華      民      國    八十九    年      九      月    二十一    日
                              臺灣臺南地方法院刑事第二庭
                                            法  官  王  立  村
右正本證明與原本無異
如不服本判決，應於判決送達後十日內，向本院提出上訴狀。
                                            書記官  歐  貞  妙
中      華      民      國    八十九    年      九      月    二十一    日
附錄本案論罪科刑法條全文：
刑法第三百三十九條第一項：
意圖為自己或第三人不法之所有，以詐術使人將本人或第三人之物交付者，處五年以
下有期徒刑、拘役或科或併科一千元以下罰金。


司法院資訊處製作；財團法人民間司法改革基金會備份。
